# 实际控制人和最终母公司的区别？

提问人：liaowenjia 时间：2012-06-18 11:32:05
请教陈版：会计准则中的最终母公司的定义是什么？同上市规则中的实际控制人有什么区别？谢谢！

回答人：chenyiwei
“最终母公司”并无严格的定义。一般理解与“实际控制人”概念可通用。

提问人：liaowenjia 时间：2012-06-18 16:35:10
回复 chenyiwei 的帖子
本案例的情况是：发行人的股东是经市人民政府批准设立的国有独资公司，该国有独资公司由市国资委代表市政府行使出资人的职能。在这种情况下，券商认为发行人的实际控制人为南宁市国资委。财务报告披露的最终控股公司是该国有独资公司，请问妥否。谢谢。

回答人：chenyiwei
个人理解，实际控制人和最终控股公司都披露为该国资委，较为合适。